臺灣臺中地方法院刑事裁定
111年度撤緩字第84號
聲  請  人  臺灣臺中地方檢察署檢察官
受  刑  人  林俊佑


上列聲請人因受刑人詐欺等案件（臺灣高等法院106年度上訴字
第836號），聲請撤銷緩刑之宣告（111年度執聲字第913號），
本院裁定如下：
    主  文
林俊佑之緩刑宣告撤銷。
    理  由
一、聲請意旨略以：受刑人林俊佑因詐欺等案件，經臺灣臺北地
    方法院以105年度審訴字第892號判決判處應執行有期徒刑1
    年8月，緩刑5年，並應依附表所示內容支付損害賠償，經臺
    灣高等法院於民國106年3月30日以106年度上訴字第836號判
    決上訴駁回，於106年5月9日確定（聲請意旨予以更正）。
    惟受刑人未依附表所示內容履行，迄今未支付與被害人，被
    害人高世雄部分1次都未給付，核其所為，已合於刑法第75
    條之1第1項第4款所定撤銷緩刑宣告之原因，爰依刑事訴訟
    法第476條規定，聲請撤銷等語。
二、按緩刑之宣告應撤銷者，由受刑人所在地或其最後住所地之
    地方法院檢察官聲請該法院裁定之，刑事訴訟法第476條定
    有明文。查受刑人之最後住所地在臺中市，有個人戶籍資料
    （完整姓名）查詢結果附卷可稽，聲請人向本院提出本案聲
    請，應無不合。
三、次按違反第74條第2項第1款至第8款所定負擔情節重大，足
    認原宣告之緩刑難收其預期效果，而有執行刑罰之必要者，
    得撤銷其宣告，刑法第75條之1第1項第4款定有明文，此乃
    「得撤銷」事由，賦予法院撤銷與否之權限，且以行為人違
    反負擔之行為「情節重大」為要件，法院應依職權本於合目
    的性之裁量，妥適審酌受刑人自始是否真心願意接受緩刑所
    附之條件，或於緩刑期間中是否顯有履行負擔之可能而隱匿
    或處分其財產、故意不履行、無正當事由拒絕履行或顯有逃
    匿之虞等情事，考量受刑人未履行條件情形與被害人所受損
    害間，依比例原則綜合衡酌原宣告之緩刑是否難收其預期之
    效果，確有執行刑罰之必要，資以決定是否撤銷受刑人之緩
    刑宣告。
四、經查：
  ㈠受刑人因詐欺等案件，經臺灣臺北地方法院以105年度審訴字
    第892號判決判處應執行有期徒刑1年8月，緩刑5年，並應依
    附表所示內容向附表所示被害人支付損害賠償，經臺灣高等
    法院於106年3月30日以106年度上訴字第836號判決上訴駁回
    ，於106年5月9日確定（下稱甲案）等情，有臺灣高等法院
    被告前案紀錄表及各刑事判決在卷可參。
  ㈡受刑人迄今未依附表所示內容履行分毫等情，業據其於檢察
    官訊問時自承在卷，與被害人高世雄於檢察官訊問時所述相
    符，受刑人未履行甲案判決所載緩刑負擔之事實，洵堪認定
    。又附表所示賠償內容係經甲案審理法院斟酌受刑人、同案
    被告與附表所示被害人間和解、履行情形，及附表所示被害
    人之意見等情，依職權裁量後所為之決定，因受刑人未提起
    上訴而確定，受刑人於檢察官訊問時就其應履行如附表所示
    之緩刑負擔亦無爭執，足認甲案判決所諭知之損害賠償數額
    及給付方式，係經受刑人評估自身經濟能力等狀況後，同意
    負擔之條件，詎受刑人失信於人，自106年3月25日起迄今，
    長達逾5年期間，未為任何給付，附表編號2、3部分更已逾
    履行期限2年或3年，復查無在監、在押等人身自由受限制等
    客觀上欠缺履行可能之事由，難認受刑人有如甲案判決所述
    彌補之誠意。
  ㈢受刑人雖於檢察官訊問時供稱：伊有心償還，是因為工作不
    穩定，實在沒有錢云云。惟其與附表所示被害人和解時，當
    已斟酌自身履行能力而同意附表所示賠償條件，卻一次都沒
    有履行，難認其確有履行意願，縱受刑人於甲案判決確定後
    發生難以預料之情事，致無法如期履行緩刑負擔，應非不得
    直接聯繫或透過法院間接聯繫附表所示被害人，主動積極協
    商後續還款計畫，或取得附表所示被害人之諒解，惟受刑人
    捨此不為，消極容任違約情事發生、延續，待檢察官傳喚其
    到場訊問時，始以前揭辯詞推託卸責，即非未履行之正當事
    由，實無可取。
  ㈣綜上所述，本案已無從期待受刑人能夠藉此自省改過，違反
    情節確屬重大，原緩刑宣告難收其預期效果，有執行刑罰之
    必要，構成刑法第75條之1第1項第4款事由，檢察官據此聲
    請撤銷受刑人甲案之緩刑宣告，為有理由，應予准許。
五、依刑事訴訟法第476條，刑法第75條之1第1項第4款，裁定如
    主文。
中　　華　　民　　國　  111 　年　   4 　 月    25  　日
　　　　　　　　　刑事第十五庭  法　官　鄭咏欣 
以上正本證明與原本無異。
如不服本裁定，應於收受送達後5日內向本院提出抗告狀。（應
附繕本）
                                      書記官 施佑諭       
中　　華　　民　　國　  111   年　　4    月　 　25　　日


附表
編號 被害人 受刑人應履行之緩刑負擔 1 王慧芬 陳國盛、林俊佑、侯鐘淯應連帶給付王慧芬新臺幣68萬元，給付方式：自民國106年3月25日起至民國111年10月25日止，按月於每月25日前各給付新臺幣1萬元，至全部給付完畢止，如有1期未履行，尚未到期部分視為全部到期。 2 高世雄 陳國盛、林俊佑、侯鐘淯應連帶給付高世雄新臺幣24萬元，給付方式：自民國106年3月25日起至民國108年2月25日止，按月於每月25日前各給付新臺幣1萬元，至全部給付完畢止，如有1期未履行，尚未到期部分視為全部到期。 3 陳麗黛 陳國盛、林俊佑、侯鐘淯應連帶給付陳麗黛新臺幣36萬元，給付方式：自民國106年3月25日起至民國109年2月25日止，按月於每月25日前各給付新臺幣1萬元，至全部給付完畢止，如有1期未履行，尚未到期部分視為全部到期。